【裁判字號】    97,訴,1428
【裁判日期】    971218
【裁判案由】    虛報進口貨物
【裁判全文】
臺北高等行政法院判決
                                      97年度訴字第1428號
                              .
原      告  和昌融貿易有限公司
代  表  人  甲○○○
被      告  財政部基隆關稅局
代  表  人  呂財益（局長）
訴訟代理人  丙○○
            乙○○
            丁○○
上列當事人間因虛報進口貨物事件，原告不服財政部中華民國97
年4月10日台財訴字第09713501280號訴願決定，提起行政訴訟。
本院判決如下：
    主  文
原告之訴駁回。
訴訟費用由原告負擔。
    事  實
一、事實概要：
    原告委由佳群報關有限公司於91年8月29日向被告報運進口
    中國大陸產製染料乙批（報單號碼：第AA/91/4482/3004）
    ，經被告查核結果原申報貨名第1項DISPRESE CHRYSOIDINE
    更正為BASIC CHRYSOIDINE、第6項DISPRESE BLACK LD更正
    為ACID BLACK LD、第7項DISPRESE BLACK MR更正為ACID
    BLACK MR，核係行為時不准輸入之大陸物品，被告以原告涉
    有虛報進口貨物名稱、逃避管制情事，爰依海關緝私條例第
    37條第3項 轉據同條例第36條第1 、3 項規定處貨價1 倍之
    罰鍰併貨物沒入；惟因裁處前貨物已放行，致不能裁處沒入
    ，依行政罰法第23條第1 項規定，裁處沒入該貨物之價額，
    合計處貨價2倍 罰鍰計新臺幣（下同）593,952 元。原告不
    服，申請復查，未獲變更，提起訴願，亦遭駁回，遂向本院
    提起本件行政訴訟。
二、兩造聲明：
    (一)原告聲明：
      1.訴願決定、復查決定及原處分均撤銷。
      2.訴訟費用由被告負擔。
    (二)被告聲明：
      1.駁回原告之訴。
      2.訴訟費用由原告負擔。
三、兩造陳述：
    (一)原告經合法通知未於準備程序及言詞辯論期日到場，依其
      起訴書狀所載及陳述：
      1.原告乃依法定要件為合法申報貨品者，被告卻在無符合
        法定形式要件之前提下，先行「推論」原告為私運貨物
        進口者，其「推定」顯與一般法律原則相悖。
      2.按關稅法第13條、第18條、第9條之規定，本件首先須
        於進出口貨物放行之翌日起「6個月內」「通知」；其
        次，須於進出口貨物放行之翌日起，「2年內」實施「
        稽核」；如有應退、應補稅款者，應自貨物放行之翌日
        起「3年內」為之；如有應徵之關稅、滯納金或「罰鍰
        」者，自確定之翌日起，「5年內」未經徵起者不再徵
        收。經查，本件第AA//91/4482/3004號進口報單，其報
        關日期為91年8月29日，按規定其審查期限為6個月，即
        應於92年2月29日前通知原告，「逾期視為業經核定」
        ，然被告事後稽核通知函日期為94年7月28日，逾期已
        有2年10月餘；又接受處分書日期為96年5月16日，逾有
        4年8個月之久，顯更違核定事後稽核結果之期限規定，
        而被告僅憑疑似網路資料為由，將依法已屬確定之老案
        重新審查，進而審定原告前述違規而予以裁罰，其處罰
        顯違行政程序法第4條、第5條、第6條、第8條、第9條
        及第10條所規定行政行為應受法律及一般法律原則規定
        相悖，暨與法律明定解釋作相悖推定，甚而濫權處分。
      3.原告前於93年7月20日向基隆關稅局申請報運進口中國
        產製之分散性染料（報單第AA//93/3553/0048號）乙批
        ，其中報單所列第5項貨物，由於當時賣方大陸杭州百
        匯化工有限公司，倉庫裝箱錯誤，原告曾向被告申請辦
        理退貨惟遭駁回，致造成原告嚴重經濟損失，後經賣方
        大陸進出口公司同意負起全部賠償責任後使得安之，故
        於收到當時被告處分書後未再提出申請復查。以上緣由
        被告不察，即以推論原告所呈報類似貨物性質亦有虛報
        逃避管制之嫌，其推論顯有誤會。
      4.原告第AA//91/4482/3004號進口報單，（賣方人）香港
        POLYJOY DEVELOPMENT LIMITED貿易公司，並非染料生
        產商和貨物直接供應商，而是當時兩岸貿易行為尚屬三
        角貿易階段時期，必須經由第三地區進行貿易行為的代
        理公司，而原告第AA//91/4482/3004號進口報單內，向
        蘇州市紡織絲綢輕工工藝品進出口有限公司採購之貨物
        ，則是經由其做為代理業務性質而已，此為當時兩岸政
        策下情非得已做法。至於蘇州市紡織絲綢輕工工藝品進
        出口有限公司，純屬貿易公司而非染料專業生產廠商，
        顧名思義該公司以紡織、絲綢、輕工（五金）、工藝品
        等為貿易買賣業務範圍，而染料買賣業務僅為其中項目
        之一，該公司對於商品染料的建立及推廣色卡製作技術
        方面，當時顯然有專業性不足的地方，惟其所示貨品名
        稱之色別、代號雖有所不當之處，然冠稱為其主要性質
        不變，此乃因早期中國大陸政策下，限制所有生產企業
        的出口貿易業務必須經由進出口公司合作之規定所造成
        之不良結果。為此，大陸進出口公司特別請其配合生產
        廠商出具供貨證明以為依據。
      5.本件被告所據處分，無非指原告當時網站資料內，酸性
        染料/直接性染料貨品與本件呈報貨物，其（色別、記
        號）有類似性質，因而遽斷該貨品為酸性染料/鹽基性
        染料而裁定處分。然查，原告網站已久無更新（後因銷
        售不理想停止刊登），且當時網站所列貨品名稱，均為
        國內早期生產商所使用的銷售性商品名稱，網站所列酸
        性染料/直接染料貨品，並非原告進口所銷售之貨物，
        而是原告專設做為經銷國內怡華實業公司所生產之（
        CONCORDE ACID DYESTUFFS）/（CONCORDE DIRECT
        DYESTUFFS）染料商品，且所謂酸性染料/直接性染料商
        品，完全依照該公司提供之商品目錄做為廣告，性質上
        僅作為提供使用者容易了解怡華實業公司染料商品，並
        藉此網站刊登而達該商品行銷目的，與原告所進口之貨
        品名稱並無應對關係。
      6.又查，有關商用染料分類因其種類繁多，即使性質完全
        相同，其名稱亦因製造者或貿易商各自訂名而異，故其
        商品名稱，通常依「冠稱、色別、記號」之次序表示暨
        區分性質，原告行為時所呈報發票和貨物即依前述表示
        暨區分，並獲被告依此核定為開放貨物在案，今被告斷
        然推翻前所為程序之決定，突改以貨品名稱取其色別或
        記號作為辨別依據，顯和常理事實相悖。
      7.原告第AA//91/4482/3004號進口報單所列第1、6、7項
        貨物，1.DISPERSE CHRYSODINE 6.DISPERSE BLACK
        LD7.DISPERSE BLACK MR貨物，是依據蘇州市紡織絲綢
        輕工工藝品進出口有限公司所提供之推廣色卡及通關用
        （物質安全資料表MSDS）文件做為進口貨物申報，由
        MSDS可查產品國際索引號1.DISPERSE CHRYSODINE為C.
        I./NO DISPERSE（分散性）ORANGE 30號，第6、7項（
        分散性BLACK染料）貨物，國際上主要均為MIX（混拼）
        性質商品，故所有大多數分散性BLACK染料商品，均無
        國際索引號可供查閱，並由香港POLYJOY
        DEVELOPMENT LIMITED貿易公司負責，代理出具發票，
        而原告之發票、物質安全資料表和進口報單內DISPERSE
        「冠稱」分散性染料定義明確。又查，本件係經由香港
        POYLJOY DEVELOPMENT LIMITED貿易公司代理轉口發票
        業務做為正常貨物申報，並經香港POLYJOY
        DEVELOPMENT LIMITED貿易公司，向被告授權委託查證
        之遠東貿易服務中心駐香港辦事處回函說明，所供貨物
        和發票確實為分散性染料無誤在案。
      8.本件進口報單第AA//91/4482/3004號所列第1項：
        DISPERSE CHRYSODINE貨物名稱，經比對原告網站資料
        ，並無登載有鹽基性染料商品，所列第6項：
        DISPERSE BLACK LD貨物名稱，經比對原告網站資料/酸
        性染料商品，所登載資料為WILLCORDE ACID BLACK LD
        140%，純屬怡華實業公司目錄之商品，兩者之冠稱等表
        示均不相同，亦非被告所稱染料之特性相符，另查，本
        件進口報單所列第7 項：DISPERSE BLACK MR 貨物名稱
        ，經比對原告網站資料/ 酸性染料商品，並無登載有相
        同（記號）之該項產品，被告所比對網站資料顯有所誤
        。
      9.本件申報之貨物係以香港POLYJOY DEVELOPMENT
        LIMITED貿易公司代理商出具之發票為依據，原告所呈
        報之發票，既非偽造則為真正發票，此即證明蘇州市
        紡織絲綢輕工工藝品進出口有限公司確實有染料買賣業
        務之事實，被告僅憑該網站未登載有染料產品，即予推
        論該公司並無此買賣業務，且色卡由來本屬是事實，亦
        非憑未見網站登載，即可論定無此色卡存在，早期因大
        陸商業環境貧乏落後，其所制作之色卡均以頁片方式作
        業，並無能力和已開發國家，所謂正廠之色卡成冊裝訂
        做為比較，被告對大陸早期商業環境之了解，顯有不足
        之處，又原告所舉證之浙江閏土股份有限公司、浙江山
        峪染料化工有限公司、江蘇亞邦進出口有限公司等3家
        公司，此乃耗時費力辛苦求證所得憑據書證；事實上，
        大陸從改革開放後，上述3家公司已由過去國營企業體
        制，陸續變更成為私人企業體制，被告主觀認定私人企
        業，所出具之證明文件，應不具證據力，而其本身所查
        閱網站與染整手冊資料來源，亦屬私人企業所創辦，然
        由此私人企業所獲資料，是否也無證據力可言。
      10.被告對於染料商品名稱命名之概念顯有誤會，
        CHRYSODINE乃『色稱』之表示，雖此色稱於C.I./NO.
        BASIC ORANGE 2可供查閱，然而CHRYSODINE『色稱』並
        非即一定取代BASIC『冠稱』之表示，惟查1998年染整
        手冊第215頁，所記載國際索引號C.I./NO.BASIC
        ORANGE 2染料商品名稱，除有CHRYSOIDINE（色別）之
        外，尚有記載CHRYSOIDINE G（色別/記號）、
        CHRYSOIDINE MC crystal（色別/記號/外觀）等，其它
        不同商品名稱共同存在，由此可證，CHRYSOIDINE之色
        別，並非專屬國際索引號C.I./NO.BASIC ORANGE 2所使
        用之商品名稱；又仔細查閱1998年染整手冊，分散性染
        料第411、412頁，僅國際索引號C.I./NO DISPERSE
        ORANGE 30產品名稱，即登載有1.ORANGE 2.YELLOW
        BROWN 3.BROWN等3種『色稱』表示方法，然雖並未登載
        CHRYSODINE『色稱』，但由此可知『色稱』在英文字義
        上之解讀和中文字義上之解讀差異頗大。再者，有關
        1998年染整手冊第322頁，所記載國際索引號C.I./NO.
        ACID BLACK 172染料商品名稱，除有BLACK LD（色別/
        記號）之外，尚有記載BLACK LD-W（色別/記號）、
        BLACK LD-H(色別/記號)、BLACK LD-F(色別/記號)等，
        其它不同商品名稱共同存在，由此可證，BLACK LD之色
        別/記號，並非專屬國際索引號C.I./NO. ACID BLACK
        172所使用之商品名稱，又查，同頁所記載國際索引號
        C.I./NO. ACID BLACK 194染料商品名稱除有BLACK
        MR（色別/記號）之外，尚有記載BLACK M-SRL（色別/
        記號）、BLACK M-LN（色別/記號）、BLACK S-DL（色
        別/記號）等，其它不同商品名稱共同存在，由此可證
        ，BLACK MR之色別/記號，並非專屬國際索引號C.I.
        /NO. ACID BLACK 194所使用之商品名稱。是以，即使
        在同一國際索引號內的商品名稱，亦各有不同色稱和代
        號之區別存在，而染料商品名稱如僅憑色別或記號，並
        不能就此而推定，其染料特性（冠稱）和所想像一致，
        仍須經過實際檢驗程序，才能正確判斷出其染料特性是
        否符合相同。而本件列第7項DISPERSE BLACK MR貨物，
        其商品名稱，則是由美國C&K染料公司所生產DISP
        BLACK MRS產品延續而來，又查本件處分之貨物，經核
        對原告另申報進口報單第AA//93/2863/0018號所列第1
        項，亦屬相同之分散性染料貨物，然查其通關方式為C3
        作業，依照海關通關程序C3屬於應審應驗之通關方式。
        換言之，本件通關貨物係已經海關依法定程序，完成審
        查及檢驗貨物核定在案。
      11.被告保管之鴻綺化工股份有限公司進口報單AA//93/
        2863/0018之正式檢驗報告文書，其中DISPERSE BLACK
        MR 140%項目之正式檢驗報告文書，係為經被告正式檢
        驗，認定為「准予進口之分散性染料」之證明。因該項
        目與本件產品申報單AA//91/4482/3004號，其中
        DISPERSE BLACK MR 140%項目為同一項目，該文書既係
        證明本件爭議項目之重要依據，故對於證明本件發現真
        實相當重要，符合行政訴訟法第163條第1項第2、3、4
        等款之規定，依法有提出於法院之義務，因此，原告依
        行政訴訟法第176條準用民事訴訟法第342條1項之規定
        ，請求鈞院命被告提出云云。
      12.提出本件原處分書、復查決定書及訴願決定書、被告事
        後稽核通知函影本、AA//91/4482/3004、AA//93/3553/
        0048號進口報單、大陸進出口公司退貨函及同意賠償協
        議、大陸進出口公司分散染料色卡、配合生產廠商出具
        供貨證明、原告網站目錄和怡華實業公司直接性染料目
        錄、摘錄93年染化技術資料索引集第328至329頁、物質
        安全資料表MSDS、遠東貿易服務中心駐香港辦事處回函
        、摘錄1998年染整手冊第215頁、第411頁、第412頁、
        第322頁、第359頁至第360頁、第AA//93/2863/0018號
        進口報單與發票憑證等件影本為證。
    (二)被告主張：
      1.按海關緝私條例第42條第1項及44條規定，經查本件放
        行日期為91年8月29日，惟經被告事後審核發現，來貨
        有虛報貨名，違反海關緝私條例之虞，乃於93年9月22
        日以（93）基關事稽字第300號函（原處分卷附件4）通
        知實施查核。嗣據查核結果，被告認定原告涉有虛報進
        口貨物名稱，逃避管制情事，並於96年5月16日核發處
        分書（原處分卷附件11），核未逾前揭5年之處罰期限
        ，依法論處，於法並無不合。
      2.次查，進口報單第AA/93/3553/0048號（原處分卷附件
        10），申報之第5項貨物DISPERSE BLACK LDN 140﹪，
        經被告查核結果為ACID BLACK LDN 140﹪，且原告於93
        年7月29日申請書（原處分卷附件3）稱：「…進口染料
        ，部分開放，因不知那幾項可進口，以致誤裝…」，顯
        已自承申報貨名不符，該案並經處分確定在案。
      3.又查，被告於96年7月23日向怡華實業公司電話查詢，
        該公司稱：原告並非其專設之代理經銷商，僅曾銷售該
        公司商品而已。又查原告網站（原處分卷附件5）既以
        怡華實業公司產品（CONCORDE DIRECT DYESTUFFS）為
        銷售藍本，即表示原告產品之特性與其相同，所稱進口
        產品與其無對應關係，顯係推諉之詞。
      4.再者，本件貨物雖經先予通關放行，惟經查核結果與
        1998、2002年染整手冊（原處分卷附件6）所載直接性
        染料之色別、記號及原告網站資料（原處分卷附件5）
        相同，被告據以認定來貨為直接性染料並無不當。
      5.被告查閱蘇州工藝品公司網站資料（原處分卷附件7）
        ，均未登載有染料產品，而今原告又稱所舉證之推廣色
        卡，乃行為時由蘇州工藝品公司所提供，惟經查閱其網
        站資料，該公司成立於1985年並未見染料產品資料，原
        告所稱顯非實情。至原告所提物質安全資料表MSDS，乃
        屬私人企業文件，應不具證據力。
      6.經查，本件申報貨名DISPERSE CHRYSODINE、DISPERSE
        BLACK LD、DISPERSE BLACK MR經比對「1998、2002年
        染整手冊」（原處分卷附件6）有關染料之特性與色號
        資料，應分別為鹽基性染料、酸性染料無訛，並刊載於
        鹽基性染料之BASIC ORANGE 2、酸性染料之ACID BLACK
        172、ACID BLACK 194。又本件申報貨名DISPERSE
        BLACK LD、DISPERSE BLACK MR經比對原告「網站資料
        」（原處分卷附件5），應為酸性染料無訛，原告所稱
        ，顯與其網站資料矛盾。另據「YAHOO」（原處分卷附
        件8）網站搜尋「CHRYSOIDINE、BLACK LD 140%、BLACK
        MR 140%」字串亦均為BASIC ORANGE 2（CHRYSOIDINE
        CRYSTAL）、ACID BLACK LD 140%、ACID BLACK MR
        140%，足證系爭貨物係分別屬鹽基性染料、酸性染料無
        訛。本件原申報貨名不實、逃避管制，被告依法論處，
        並無不當。
      7.又查，本件參核之網站資料，包含原告自設網站及「
        YAHOO」之網站資料；而染整手冊乃參照英國染色協會
        及美國AATCC共同發行之刊物及全國染整企業為會員創
        設之「染化雜誌社」所編輯（原處分卷附件9），係依
        染料染色之性狀分類，將各染料按其色相別給予染料索
        引之染料號碼（C.I. COLOUR NO.）並記述其染色性，
        其登載之染料名稱及染料特性，乃為染整業之圭臬。
      8.經查，進口報單第AA/93/2863/0018號所列貨物雖經查
        驗貨物及審核書面文件放行，惟於查驗、審核當時尚未
        發現有不法情事，嗣經被告事後稽核結果，查得有虛報
        貨名、逃避管制之違法行為，自應依法論處，不得以獲
        得放行而冀邀免罰等語。
    理  由
一、本件原告受合法通知，雖稱感冒無法於97年12月4 日上午言
    詞辯論時到場云云，並提出診斷證明書一紙；惟查，原告並
    未證明確有無法委由訴訟代理人到場之情事，核屬無正當理
    由未到場，且無民事訴訟法第386 條各款所列情形，爰依行
    政訴訟法第218 條準用民事訴訟法第385 條第1 項前段之規
    定，由被告聲請而為一造辯論判決。
二、原告起訴時，被告之代表人為丘欣，嗣變更為呂財益，並由
    呂財益聲明承受訴訟，有其提出之聲明承受訴訟狀附卷可稽
    ，核無不合，應予准許。
三、按「報運貨物進口而有左列情事之一者，得視情節輕重，處
    以所漏進口稅額2倍至5倍之罰鍰，或沒入或併沒入其貨物：
    一、虛報所運貨物之名稱、數量或重量。二、虛報所運貨物
    之品質、價值或規格。三、繳驗偽造、變造或不實之發票或
    憑證。四、其他違法行為。」；「有前二項情事之一而涉及
    逃避管制者，依前條第1項及第3項論處。」及「私運貨物進
    口…者，處貨價1倍至3倍之罰鍰。」；「前二項私運貨物沒
    入之。」，海關緝私條例第37條第1項、第3項及第36條第1
    項、第3項各定有明文。又報運進口非屬「台灣地區與大陸
    地區貿易許可辦法」第7條規定准許輸入之大陸地區物品者
    ，即構成進口禁止輸入之物品而涉及逃避管制之違法行為，
    合先敘明。
四、前揭事實概要所載各情，為兩造所不爭，且有上開各該文件
    、原處分、復查決定書及訴願決定書等件影本附原處分卷及
    訴願機關卷可稽。茲依前述兩造主張之意旨，就本件爭點敘
    明判決之理由。
五、原告涉有虛報進口貨物名稱，逃避管制之違章行為：
    (一)按「海關於進出口貨物放行之翌日起6 個月內通知實施事
      後稽核者，得於進出口貨物放行之翌日起2 年內，對納稅
      義務人、貨物輸出人或其關係人實施之。依事後稽核結果
      ，如有應退、應補稅款者，應自貨物放行之翌日起3 年內
      為之。」，關稅法笫13條第1 項定有明文；又「依本法規
      定應徵之關稅、滯納金或罰鍰，自確定之翌日起，5 年內
      未經徵起者，不再徵收。但於5 年期間屆滿前，已依法移
      送強制執行尚未結案者，不在此限。」；「為加速進口貨
      物通關，海關得按納稅義務人應申報之事項，先行徵稅驗
      放，事後再加審查；該進口貨物除其納稅義務人或關係人
      業經海關通知依第13條規定實施事後稽核者外，如有應退
      、應補稅款者，應於貨物放行之翌日起6 個月內，通知納
      稅義務人，逾期視為業經核定。」，同法笫9 條第1 項、
      笫18條第1 項各設有規定；再者，「海關對於報運貨物進
      口、出口認有違法嫌疑時，得通知該進口商、出口商、貨
      主或收貨人，將該貨物之發票、價單、帳單及其他單據送
      驗，並得查閱或抄錄其與該貨物進口、出口、買賣、成本
      價值、付款各情事有關之帳簿、信件或發票簿。」；「有
      違反本條例情事者，除依本條例有關規定處罰外，仍應追
      徵其所漏或沖退之稅款。但自其情事發生已滿5 年者，不
      得再為追徵或處罰。」，海關緝私條例第42條第1 項及第
      44條各定有明文。經查，本件報單係C1（免審、免驗）通
      關，未經海關審核即通關放行，放行日期為91年8 月29日
      ，惟經被告事後審核發現，來貨有虛報進口貨物名稱，違
      反海關緝私條例之虞，乃於93年9 月22日以（93）基關事
      稽字第300 號函（原處分卷附件4 ）通知實施查核；嗣依
      查得事證，認原告涉有虛報進口貨物名稱、逃避管制之違
      章情事，於96年5 月16日（放行日期5 年內）以96年第
      00000000號處分書（原處分卷附件11）裁處罰鍰593,952
      元。是以本件原告並非單純有應退、應補稅款之情形，而
      係涉有違反海關緝私條例之情事，揆諸上開海關緝私條例
      之規定，被告所為事後之查核處分，並無不合。原告主張
      原處分有違反關稅法有關期限之規定云云，核係對於法規
      之誤解，並不足採。
    (二)原告主張本件被告之核認有誤，缺乏確實之事證云云。經
      查，本件系爭來貨雖先以C1（免審免驗）方式通關放行，
      惟相關前案嗣經被告查驗並化驗結果，發現來貨有虛報貨
      名情事，如進口報單第AA/93/3468/2036 號（原處分卷附
      件2 ），申報之第5 項貨物DISPERSE CHRYSOPHENINE
      G175﹪，經被告查核結果為DIRECT CHRYSOPHENINE G175
      ﹪；又如進口報單第AA/93/3553/0048 號（原處分卷附件
      10），申報之第5項 貨物Disperse BLACK LDN 140% ，經
      被告查核結果為ACID BLACK LDN 140% ；且原告於93年7
      月29日申請書（原處分卷附件3 ）稱：「…進口染料，部
      分開放，因不知那幾項可進口，以致誤裝」等語，顯已自
      承該貨名不符，並經處分確定在案，為原告所不爭，足見
      原告申報之貨名（冠稱、色別、記號）與事實不符；本件
      貨物雖經先予通關放行，惟經被告查得本件申報貨名
      DISPERSE CHRYSODINE 、DISPERSE BLACK LD 、DISPERSE
      BLACK MR經比對原告「網站資料」（原處分卷附件5 ）及
      「1998、2002年染整手冊」（原處分卷附件6 ）有關染料
      之特性資料與色號均一致，並刊載於鹽基性染料之
      C.I./NO.BASIC ORANGE 2、酸性染料之C.I./NO.ACID
      BLACK 172 、ACID BLACK 194。另據「YAHOO 」網站搜尋
      （原處分卷附件8 ）「CHRYSOIDINE 、BLACK LD 140% 、
      BLACK MR 140% 」字串亦均為BASIC ORANGE 2（
      CHRYSOIDINE CRYSTAL ）、ACID BLACK LD 140%、ACID
      BLACK MR 140% ；由此以觀，足資證明系案貨物係屬鹽基
      性染料、酸性染料無訛，與原申報不符。被告據以核認系
      爭來貨為鹽基性染料、酸性染料，並無不合。原告雖稱其
      網站所列酸性染料/ 直接染料貨品，係依怡華實業公司提
      供之商品目錄為廣告，並無對應關係云云。經查，原告網
      站（原處分卷附件5 ）雖無登載怡華實業公司所生產之產
      品（CONCORDE DIRECT DYESTUFFS ）等染料商品；惟被告
      陳稱曾於96年7 月23日向怡華實業公司查詢，該公司稱：
      原告並非其專屬代理經銷商，僅曾銷售該公司商品而巳等
      情，為原告所不否認；且原告既言其網站以怡華實業公司
      產品（CONCORDE DIRECT DYESTUFFS ）為銷售廣告之藍本
      （原處分卷第111 頁），意即原告產品之特性與其相同，
      則原告所稱進口產品與其網站所載資料無對應關係云云，
      核屬推諉之詞，並不足採。
    (三)原告主張系爭貨物，係根據蘇州工藝品公司所提供之推廣
      色卡，並經我遠東貿易服務中心駐香港辦事處回函說明，
      所供貨物和發票確實為分散性無誤在案云云。惟本件經查
      閱系爭來貨之大陸出口公司（蘇州市紡織絲綢輕工工藝品
      進出口有限公司）網站資料（原處分卷附件7 ），均未登
      載有染料產品，而原告所舉證之推廣色卡，乃行為時由大
      陸進出口公司（蘇州市紡織絲綢輕工工藝品進出口有限公
      司）所提供，經查閱其網站資料，該公司成立於1985年並
      未見染料產品資料，原告所稱，核非屬實。至於原告提出
      前開大陸公司所出具之物質安全資料表（MSDS) （本院卷
      附證6） ，核屬私人企業提出之文件，並無其他具體佐證
      資料，尚難採據。至於遠東貿易服務中心駐香港辦事處函
      （原處分卷第131 頁以下），僅係轉述蘇州工藝品公司之
      回復內容，並未認定該公司陳述之內容屬實，其無其他具
      體佐證資料，亦難遽採。
    (四)原告復稱本件系爭報單第7 項DISPERSE BLACK MR 貨物，
      其商品名稱係由美國C&K 染料公司所生產DISP BLACK MRS
      產品延續而來，該項貨物經核對原告另申報進口報單第
      AA//93/2863/0018號所列第1項 ，亦屬相同之分散性染料
      貨物，且其通關方式為C3 作 業，依照海關通關程序C3屬
      於應審應驗之通關方式，已經海關依法定程序完成審查及
      檢驗貨物核定在案云云。惟查，進口報單
      AA/92/2863/0018 號（本院卷第96頁，93年6 月7 日放行
      ，迄今未逾追徵處罰之5 年期限）所列貨物，雖經C3作業
      方式「查驗貨物及審核書面文件放行」，惟其所以通關放
      行，應係查驗、審核當時尚未發現違章情事，其經被告事
      後稽核結果，若查得有虛報貨名，逃避管制之違章情事，
      自應依法論處。原告援引該進口貨物之案例，揆諸前揭規
      定及說明，亦不足作為本件免罰之事由，附此敘明。
六、被告所為罰鍰處分，並無違誤：
    承上所述，原告進口系爭貨物與原申報不符，涉有虛報進口
    貨物名稱，逃避管制之違章情事；且原告疏於注意，未於報
    關投單前查證清楚，違反誠實申報義務，縱非故意，亦難謂
    無過失。是以被告審酌系爭貨物已放行，依海關緝私條例第
    37條第3項轉據同條例第36條第1項及第3項規定，處以貨價2
    倍之罰鍰計593,952元，並無違誤。
七、本件事證已臻明確，原告復聲請命被告提出訴外人鴻綺化工
    股份有限公司進口報單AA//93/2863/0018其中DISPERSE
    BLACK MR 140% 項目之正式檢驗報告文書云云，惟其屬另案
    事證，且與本件進口報單原申報第7 項DISPRESE BLACK MR
    貨物之貨名不同，核無必要，附此敘明。
八、從而，被告以原告涉有虛報進口貨物名稱，逃避管制之違章
    行為，所為之罰鍰處分，於法並無違誤。復查決定及訴願決
    定遞予維持，亦無不合。原告徒執前詞，訴請撤銷，為無理
    由，應予駁回。
據上論結，本件原告之訴為無理由，依行政訴訟法第98條第1項
前段、第218條，民事訴訟法第385條第1項前段，判決如主文。
中    華    民    國    97    年    12    月   18     日
                   臺北高等行政法院第五庭
                             審判長法  官  張瓊文
                                   法  官  畢乃俊
                                   法  官  蕭忠仁
上為正本係照原本作成。
如不服本判決，應於送達後20日內，向本院提出上訴狀並表明上
訴理由，如於本判決宣示後送達前提起上訴者，應於判決送達後
20日內補提上訴理由書（須按他造人數附繕本）。
中    華    民    國    97    年    12    月   19     日
                                   書記官  蕭純純


司法院資訊處製作；財團法人民間司法改革基金會備份。
